臺灣屏東地方法院民事裁定　九十三年再微字第三號
　　聲　請　人　乙○○
　　相　對　人　甲○○
右當事人間請求給付會款事件，聲請人對於本院民國九十三年二月二十七日九十三年
度小上字第三號確定裁定聲請再審，本院裁定如左：
    主      文
聲請駁回。
聲請程序費用由聲請人負擔。
    理      由
一、按小額訴訟之再審程序準用民事訴訟法第五編關於再審之規定，此見民事訴訟法
    第第四百三十六條之三十二即明。又裁定已經確定，而有第四百九十六條第一項
    或第四百九十七條之情形者，得準用本編（即民事訴訟法第五編）之規定，聲請
    再審，民事訴訟法第五百零七條定有明文。查聲請人與相對人間給付會款事件，
    經本院潮州簡易庭於民國九十三年一月十五日以九十三年度潮小字第一○號判決
    後，聲請人不服提起上訴，嗣經本院於九十三年二月二十七日以九十三年度小上
    字第三號裁定駁回上訴確定。本件聲請人雖誤前開九十三年度小上字第三號確定
    「裁定」為「判決」，而對之提起再審之訴，其用語與法律規定用語不符。惟聲
    請人既已表明對確定裁判不服之意思，應認聲請人之真意乃就本院九十三年二月
    二十七日九十三年度小上字第三號裁定聲請再審，合先敘明。
二、聲請意旨略以：兩造間之合會，於九十年四月間因參與之四名會員未交會款而止
    會。經會員協議，活會會員均同意二次會款合計四萬元不收取。相對人參加合會
    二個會份，其本得請求八十萬元之會款，扣除前開不收取之四萬元及聲請人已經
    支付之六十九萬元，聲請人僅積欠七萬元。該積欠之七萬元，聲請人已自九十一
    年一月起至九十二年二月止，按月給付相對人五千元清償完畢，嗣後更曾經再給
    付相對人二萬五千元。原裁定以聲請人上訴未表明上訴理由而駁回，現聲請人發
    現上述新證據，爰依法聲請再審云云。
三、按當事人發現未經斟酌之證物或得使用該證物者，得以再審之聲請對於確定終局
    裁定聲明不服，但以如經斟酌可受較有利益之裁判者為限，此見民事訴訟法第四
    百三十六條三十二、第五百零七條、第四百九十六條第一項第十三款即明。惟對
    於小額訴訟之第一審判決上訴，非以其違背法令為理由不得為之，且上訴狀內應
    記載上訴理由，表明原判決所違背之法令及其具體內容及依訴訟資料可認為原判
    決有違背法令之具體事實，又當事人於小額訴訟第二審程序，除因第一審程序違
    背法令，致無法提出者外，不得提出新攻擊或防禦方法，民事訴訟法第四百三十
    六條之二十四第二項、第四百三十六條之二十五、第三百三十六條之二十八規定
    甚明。是對於第二審因上訴不合法而駁回之小額訴訟確定裁定，以有同法第四百
    九十六條第一項第十三款之事由聲請再審時，其所謂證物，應限於與上訴是否合
    法有關者而言。查本院九十三年二月二十七日九十三年度小上字第三號係以聲請
    人上訴不合法為由，裁定駁回上訴，此有前開判決書一份附卷可稽，而聲請人則
    係以原裁定有民事訴訟法第四百九十六條第一項第十三款之事由聲請再審。然依
    聲請人之聲請狀所載，聲請人僅空言提出本不得於小額程序第二審程序中提出之
    新攻擊或防禦方法，且其提出之新攻擊或防禦方法均屬聲請人所抗辯之「事實」
    ，而非「證物」。揆諸前開說明，聲請人既未能舉出與其上訴合法與否有關之「
    證物」，其以本院九十三年二月二十七日九十三年度小上字第三號裁定有民事訴
    訟法第四百九十六條第一項第十三款之事由而聲請再審，即非有據，應予駁回。
據上論結，聲請人之聲請為無理由，依民事訴訟法第九十五條、第七十八條，裁定如
主文。
中　　　華　　　民　　　國　　九十三　　年　　　五　　　月  　　四  　　日
                                    臺灣屏東地方法院民事第一庭
~B審判長法官　羅心芳
~B法　　　官　許蓓雯
~B法　　　官　周群翔
右為正本係照原本作成。
本裁定不得抗告。
~B法院書記官　溫訓暖
中　　　華　　　民　　　國　　九十三　　年　　　五　　　月　　  四  　　日
